臺灣新北地方法院民事裁定
111年度小上字第144號
上  訴  人  
即被上訴人  許彥祥  



被  上訴人  
即  上訴人  蘇壽松  



上列當事人間請求侵權行為損害賠償（交通）事件，上訴人對於
民國111年7月7日本院三重簡易庭110年度重小字第3866號小額訴
訟程序第一審判決提起上訴，本院裁定如下：
    主  文
兩造上訴均駁回。 
第二審訴訟費用由兩造各負擔新臺幣壹仟伍佰元。
    理  由
一、按對於小額程序第一審裁判之上訴，非以其違背法令為理由
    ，不得為之；上訴狀內應記載上訴理由，表明下列各款事項
    ：㈠原判決所違背之法令及其具體內容。㈡依訴訟資料可認為
    原判決有違背法令之具體事實。所謂判決有違背法令，乃指
    判決不適用法規或適用不當而言，而有同法第469條第1款至
    第5款所列情形之一者，則為判決當然違反法令。民事訴訟
    法第436條之8第1項、第436條之24第2項、第436條之25、第
    436條之32第2項準用第468條及第469條第1款至第5款分別定
    有明文。是當事人提起上訴，如依民事訴訟法第468條規定
    ，以小額程序第一審判決有不適用法規或適用法規不當為上
    訴理由時，其上訴狀或理由書應有具體之指摘，並揭示該法
    規之條項或其內容，若係成文法以外之法則，應揭示該法則
    之旨趣，倘為司法院解釋或最高法院之判例，則應揭示該判
    解之字號或其內容，如依民事訴訟法第469條第1款至第5款
    所列情形為上訴理由時，其上訴狀或理由書應揭示合於該條
    款之事實，上訴狀或理由書如未依此項方法表明者，即難認
    為已對小額程序第一審判決之違背法令有具體之指摘，其上
    訴自難認為合法（最高法院71年台上字第314號判例意旨參
    照）。又取捨證據、認定事實屬於事實審法院之職權，若其
    認定並不違背法令，即不許任意指摘其認定不當，以為上訴
    理由（最高法院28年上字第1515號判例要旨參照）。次按當
    事人於第二審程序不得提出新攻擊或防禦方法。但因原法院
    違背法令致未能提出者，不在此限，民事訴訟法第436條之2
    8亦定有明文。末按小額訴訟程序之上訴人上訴狀內未表明
    上訴理由，若未於提起上訴後20日內提出上訴理由書於原第
    一審法院，原第一審法院無庸命其補正，即得以裁定駁回，
    其上訴不合法者，本院第二審法院亦應得以裁定駁回之。民
    事訴訟法第436條之32第2項準用同法第471條第1項之上訴法
    律審（第三審）、第444條第1項前段之規定。
二、兩造上訴意旨略以： 
  ㈠上訴人即被上訴人許彥祥（下稱上訴人許彥祥）部分：
　　1.本件交通事故從初判表、交通裁決所，至法官都認定兩造
      各自分擔百分之50，各打50大板判定，上訴人許彥祥無法
      認同這種沒有是非對錯的判決，一個交通事故釀成，必有
      一方或兩方各佔比多少責任，那方錯誤佔比多該負責就得
      承擔責任。
　　2.處理交通事故與裁決所之單位，所提出之判定，根本沒有
      用數據證據來說服人，上訴人許彥祥規規矩矩開車，從綠
      燈亮左轉便一直在禮讓被上訴人所駕駛之大客車，至看見
      中山路雙黃線踩了煞車，可以合理推斷，上訴人許彥祥車
      子的確就在內側車道上，卻被大客車給擦撞，而大客車之
      車身已越線在內側車道上，導致擦撞事故發生，這些都可
      以從雙方行車記錄器找出證據，而初判表與交通裁決未曾
      採納上訴人許彥祥之說詞及行車記錄器依據，稱雙方沒有
      保持安全距離，做出如此不專業判定。
　　3.此次判決雖判對方要賠償新臺幣（下同）5586元，但對上
      訴人許彥祥而言是倒虧不符合成本，不說車子受損修護費
      ，就提起訴訟交通裁決費用與花蓮台北來回跑，交通與吃
      住費用不知花了多少錢，且原審判決謂上訴人許彥祥與有
      過失，應負擔百分之50責任，為何有5586金額產生？上訴
      人許彥祥有過失，過失在哪？等語。
  ㈡被上訴人即上訴人蘇壽松（下稱上訴人蘇壽松）部分：
　　本案繫屬範圍應包含上訴人蘇壽松之車損15,000元進行抵償
    ，依雙方過失比例百分之50計算，上訴人許彥祥應一同給付
    上訴人蘇壽松7,500元等語，並提出估修單一份。
三、本院得心證之理由：
  ㈠經查，本件訴訟標的金額係於10萬元以下，依民事訴訟法第4
    36條之8第1項規定，應適用小額訴訟程序，依照前述說明，
    上訴人非以原判決違背法令為由不得提起上訴，且上訴理由
    依法須表明原判決所違背之法令及其具體內容，暨依訴訟資
    料可認為原判決有違背法令之具體事實，始符合上訴程式。
    查本件上訴人許彥祥對原判決提起上訴，核其上訴狀所載，
    均係對交通事故發生過程、後續事故處理及交通裁決所單位
    之判定提出質疑，均屬對認定事實之陳述等詞；而上訴人蘇
    壽松上訴意旨為本案繫屬範圍應包含上訴人蘇壽松之車損部
    分，應以7,500元抵償等語，然上訴人二人並未具體指摘原
    審判決就法律適用究有違背何種法令之具體情事，是已難認
    上訴人許彥祥、蘇壽松已就原判決有無違背法令之情形為合
    於小額訴訟程序上訴程式之表明。
　㈡再者，上訴人許彥祥之上訴意旨，核為兩造紛爭之基礎事實
    ，屬事實審法院取捨證據、認定事實之職權範圍，應由事實
    審法院斟酌辯論意旨及調查證據之結果，依自由心證判斷之
    ，而原審就其取捨證據、認定事實，業於判決中敘明其得心
    證之理由及對上訴人許彥祥主張有禮讓系爭公車、與系爭公
    車保持距離、伊並無過失等不採納之理由，業已職權調取系
    爭事故調查卷宗、勘驗系爭車輛之行車紀錄器畫面（原審卷
    第53至57頁），並囑託新北市車輛行車事故鑑定委員會鑑定
    等情，此有原審判決附卷可參（見本院卷第15-19頁），可
    認原審為判決時，業已斟酌全辯論意旨及調查證據之結果，
    並無違法之處。
　㈢上訴人蘇壽松另於上訴狀提出估修單，並謂本案繫屬範圍應
    包含上訴人蘇壽松之車損部分，應以7,500元抵償云云，惟
    依民事訴訟法第436條之28之規定，當事人不得於第二審小
    額訴訟程序提出新攻擊或防禦方法，且上訴人並未舉證證明
    係因原法院違背法令致未能提出，是其上開新防禦方法之提
    出，程序上並不合法，故上訴人蘇壽松此部分主張，洵屬無
    據。
　㈣綜上所述，上訴人許彥祥、蘇壽松所提之上訴理由，既未具
    體指摘原審判決所違背法規或法則之旨趣或內容，或有民事
    訴訟法第469條第1款至第5款所稱當然違背法令之情事，實
    難認其等各自之上訴為合法，依首揭說明，本件上訴為不合
    法，自均應予駁回。
四、本件第二審訴訟費用應依民事訴訟法第436條之32第1項準用
    同法第436條之19條第1項確定其數額為1,500元，應由兩造
    各自負擔。
五、據上論結，本件上訴為不合法，依民事訴訟法第436條之32
    第1項、第2項、第444條第1項前段、第436條之19第1項、第
    95條、第78條，裁定如主文。
中　　華　　民　　國　　111 　年　　10　　月　　11　　日
                  民事第三庭    審判長法　官　饒金鳳
                                      法　官　王士珮
                                      法　官　劉以全
以上正本係照原本作成
本裁定不得抗告
中　　華　　民　　國　　111 　年　　10　　月　　11　　日
                                      書記官　許慧禎